【裁判字號】    88,上易,2344
【裁判日期】    890216
【裁判案由】    業務侵占
【裁判全文】
臺灣高等法院高雄分院刑事判決                  八十八年度上易字第二三四四號
    上  訴  人
    即  被  告  甲○○
右上訴人因業務侵占案件，不服臺灣高雄地方法院八十八年度訴緝字第一五七號、中
華民國八十八年十一月九日第一審判決（起訴案號：臺灣高雄地方法院檢察署八十四
年度偵字第六五五九號），提起上訴，本院判決如左：
      主      文
上訴駁回。
      事      實
一、甲○○於六十九年間有公共危險等前科紀錄（不構成累犯），於民國八十二年四
    月一日起受僱設於高雄縣鳳山市○○路一四九號之大統百貨企業股份有限公司鳳
    山分公司（下稱大統公司），擔任司機兼任收發貨股收發員之工作，從事運送商
    品、客戶配達收取現金等業務。其明知向客戶收取之款項，必須及時繳交大統公
    司，竟基於意圖為自己不法所有之概括犯意，於附表所示之八十三年十二月二十
    八日起至八十四年一月二十八日止，連續將其基於業務上向附表所示購買商品客
    戶莊古清、蔡德興、台灣美加金屬股份有限公司（下稱美加公司）、新斌企業有
    限公司、簡明賢等所收取如附表所示之貨款，合計新台幣（下同）十三萬七千一
    百十五元，變易持有為所有而侵占入己，得手後將之清償債務而花用殆盡，嗣該
    公司出納課發現甲○○所應收之上揭款項未經繳回，始獲上情。甲○○自八十四
    年間侵占上開款項，屢經傳喚均拒不到案，經原審發佈通緝，於八十八年九月九
    日始緝獲到案。
二、案經大統公司訴由臺灣高雄地方法院檢察署檢察官偵查起訴。
      理      由
一、訊據上訴人被告甲○○坦承擔任告訴人公司之司機兼收發貨員之業務，收受客戶
    莊古清、蔡德興等客戶之貨款，而未繳回公司等情，經核與告訴人之代理人吳敬
    一於警訊、偵查及一審指訴情節相符，復有大統公司所提出之銷貨單、配達單、
    付款證明書、員工保證書等十三紙在卷可稽（附於警卷及偵卷第十八至四０頁）
    ，足證被告自白、及告訴人之指訴均與事實相符，應堪採信。查被告自八十四年
    間侵占上開款項，屢經傳喚均拒不到案，於八十八年九月九日始通緝到案，足證
    其確係基於不法之所有之意圖，而連續侵占對於業務上所持有之物，事證明確，
    被告犯行洵堪認定。
二、被告於任職大統公司期間，擔任運送商品、客戶配達收取價金工作，係從事收款
    業務之人，其利用業務上之機會，侵占其業務上持有之金錢，核其所為，係犯刑
    法第三百三十六條第二項之業務侵占罪。被告先後多次侵占之行為，時間緊密，
    所犯罪名相同，顯係基於概括之犯意反覆為之，應依刑法第五十六條之連續犯規
    定論以一罪。
三、原審因而適用刑法第五十六條、第三百三十六條第二項，罰金罰鍰提高標準條例
    第一條前段之規定，並且審酌被告前有賭博、公共危險等前科紀錄（未構成累犯
    ），有本院被告全國前案紀錄表及臺灣高雄地方法院檢察署刑案資料查註紀錄表
    各一份可參，素行不良，復連續侵占業務上持有之物，迄今已五年仍未清償，但
    念其犯後坦承犯行，態度尚稱良好等一切情狀，量處有期徒刑八月，其認事用法
    並無違誤，量刑亦甚妥適，被告上訴意旨指原判決量刑太重云云，並無理由，應
    予駁回。
據上論斷，應依刑事訴訟法第三百六十八條，判決如主文。
本案經檢察官郭振昌到庭執行職務。
中    華    民    國     八十九     年       二       月      十六      日
                              臺灣高等法院高雄分院刑事第二庭
                                  審判長法官曾永宗
                                        法官  邱永貴
                                        法官  曾玉英
右正本證明與原本無異。
不得上訴。
                                      書記官  林靜霙
中    華    民    國     八十九     年       二       月      十七      日
附錄本判決論罪之法條：
刑法第三百三十六條第二項
對於業務上所持有之物，犯前條第一項之罪者，處六月以上、五年以下有期徒刑，得
併科三千元以下罰金。
附表
┌───────┬─────┬───────────┐
│ 行為時間     │ 客戶名稱 │ 侵占金額             │
├───────┼─────┼───────────┤
│ 八十三年     │ 莊古清   │ 三萬一千八百元       │
│十二月二十八日│          │                      │
├───────┼─────┼───────────┤
│ 八十四年     │ 蔡德興   │ 三千八百元           │
│ 一月十六日   │          │                      │
├───────┼─────┼───────────┤
│ 八十四年     │ 美加公司 │ 一萬四千四百元       │
│ 一月二十日   │    │                      │
├───────┼─────┼───────────┤
│ 八十四年     │ 新斌企業 │ 三萬四千一百十五元   │
│ 一月二十三日 │ 有限公司 │                      │
├───────┼─────┼───────────┤
│ 八十四年     │ 簡明賢   │ 五萬三千元           │
│ 一月二十八日 │          │                      │
└───────┴─────┴───────────┘
                                                                        Ｋ


司法院資訊處製作；財團法人民間司法改革基金會備份。
